【裁判字號】    92,易,1242
【裁判日期】    921223
【裁判案由】    違反毒品危害防制條例
【裁判全文】
臺灣臺南地方法院刑事判決                        九十二年度易字第一二四二號
    公  訴  人  臺灣臺南地方法院檢察署檢察官
    被      告  甲  ○  ○
右列被告因違反毒品危害防制條例案件，經檢察官提起公訴（九十二年度毒偵字第一
二二三號），被告就犯罪事實為有罪之陳述，本院裁定進行簡式審判程序，判決如左
：
    主  文
甲○○施用第二級毒品，累犯，處有期徒刑拾月。扣案第二級毒品安非他命壹包（毛
重零點公克）沒收銷燬之。
    事  實
一、甲○○前於民國八十八年四月間因一犯施用第二級毒品安非他命（以下簡稱安非
    他命）案件，經本院以八十八年度毒聲字第一二六九號裁定送觀察、勒戒後，認
    無繼續施用毒品之傾向，由臺灣臺南地方法院檢察署檢察官於八十八年五月十一
    日，以八十八年度偵字第三二五八號為不起訴處分確定；復於八十八年十一月間
    又因二犯施用安非他命案件，經本院以八十八年度毒聲字第三四七○號裁定送觀
    察、勒戒後，認有繼續施用毒品之傾向，復經本院以八十八年度毒聲字第三八四
    ○號裁定送強制戒治，並由臺灣臺南地方法院檢察署檢察官以八十八年度毒偵字
    第七二五號提起公訴，經本院以九十年度易字第八五四號判處有期徒刑五月確定
    ，於九十一年三月二十日執行完畢。詎甲○○仍未戒除毒癮，竟於九十二年七月
    三日下午五時五十五分為警採尿之時往前回溯一、二日內之某日、時止，在臺南
    縣六甲鄉○○街四四六之三號住處，以在鋁箔紙上置放安非他命於其下點火烘烤
    之方式，施用安非他命一次。嗣其母乙○○向警方通報，為警於九十二年七月三
    日下午三時四十五分許前往甲○○上開住處，當場查獲安非他命一包（毛重零點
    三公克），始發覺上情。
二、案經臺南縣警察局麻豆分局報請臺灣臺南地方法院檢察署檢察官偵查起訴。
    理  由
一、右揭犯罪事實，業據被告甲○○於本院審理時自白承認（見本院卷第二六、四一
    頁），核與證人即被告母親乙○○之證詞相符（見警卷第一頁至第五頁），而臺
    南縣警察局麻豆分局員警對被告實施採尿，經送臺南縣衛生局以免疫分析法、薄
    層層析法檢驗後，確呈甲基安非他命陽性反應，有該局出具之尿液檢驗成績書及
    尿液送驗名冊各一紙附卷可稽（見偵查卷第二六、二七頁）。此外，扣案毒品一
    包經初步檢驗結果，確實呈現安非他命反應，有初步檢驗報告單一紙在卷足憑（
    見警卷第十三頁），足認被告自白與事實相符，應堪採信。綜上，本案事證明確
    ，被告犯行應堪認定。
二、按安非他命係毒品危害防制條例第二條第二項第二款所明定之第二級毒品。因施
    用毒品案件，經觀察、勒戒後，認無繼續施用傾向，為不起訴處分後，三犯施用
    毒品罪者，即應進入刑事訴訟程序審理，此觀同條例第二十條第三項前段之規定
    自明。查被告前於八十八年四月間因一犯施用安非他命案件，經裁定送觀察、勒
    戒後，認無繼續施用毒品之傾向，由臺灣臺南地方法院檢察署檢察官於八十八年
    五月十一日，以八十八年度偵字第三二五八號為不起訴處分確定；復於八十八年
    十一月間又因二犯施用安非他命案件，經裁定送觀察、勒戒後，認有繼續施用毒
    品傾向，復經本院以八十八年度毒聲字第三八四○號裁定送強制戒治，並經本院
    以九十年度易字第八五四號判處有期徒刑五月確定，於九十一年三月二十日執行
    完畢，有刑案資料查註紀錄表及臺灣高等法院被告全國前案紀錄表各一份在卷可
    憑（見偵查卷第十二頁第十九頁，本院卷第十頁至第十三頁）。是被告一犯施用
    安非他命案件，經裁定送觀察、勒戒，獲不起訴處分後，又二犯施用安非他命案
    件，此次乃三犯施用安非他命，即應依刑事訴訟程序審理。
三、核被告所為，係違反毒品危害防制條例第十條第二項之施用第二級毒品罪。被告
    持有第二級毒品安非他命後進而施用，持有之低度行為，為施用之高度行為所吸
    收，不另論罪。又被告前因施用安非他命案件，經本院以九十年度易字第八五四
    號判處有期徒刑五月確定，並於九十一年三月二十日執行完畢，有臺灣高等法院
    被告全國前案紀錄表一份在卷可憑（見本院卷第十、十五頁），其受有期徒刑之
    執行完畢，五年以內再犯本件有期徒刑以上之罪，為累犯，依刑法第四十七條之
    規定加重其刑。爰審酌被告自八十年起即有多次違反麻醉藥品管理條例及毒品危
    害防制條例犯行，經多次矯正出獄後，仍再度施用，足見被告意志薄弱，自制力
    不佳，尚無戒毒之心，惟被告於本院審理時猶能坦承犯行，態度尚稱良好等一切
    情狀，量處如主文所示之刑，以資懲儆。扣案之第二級毒品安非他命一包（毛重
    ○‧三公克），為查獲之毒品，係違禁物，應依毒品危害防制條例第十八條第一
    項前段之規定，沒收銷燬之。
據上論斷，應依刑事訴訟法第二百九十九條第一項前段、第二百七十三條之一第一項
，毒品危害防制條例第十條第二項、第十八條第一項前段，刑法第十一條前段、第四
十七條，判決如主文。
本案經檢察官林志峰到庭執行職務。
中      華      民      國      九十二      年    十二    月   二十三   日
臺灣臺南地方法院刑事第一庭
                                    法  官   李東柏
右正本證明與原本無異。
如不服本判決，應於判決送達後十日內向本院提出上訴狀( 應附繕本 )。
                                    書記官   李國敬
中      華      民      國      九十二      年    十二    月   二十三   日
附錄本案論罪科刑法條全文：
毒品危害防制條例第十條第二項
施用第二級毒品者，處三年以下有期徒刑。


司法院資訊處製作；財團法人民間司法改革基金會備份。
